【裁判字號】    91,聲再,50
【裁判日期】    920220
【裁判案由】    竊盜聲請再審
【裁判全文】
臺灣高等法院臺中分院刑事裁定                      九十一年度聲再字第五號
    再審聲請人
    即受判決人  甲○○
    選任辯護人  黃勝昭  律師
                李岳霖  律師
右列聲請人因竊盜案件，對於本院九十年度重上更(一)字第一號中華民國九十年四月三
十日確定判決（臺灣彰化地方法院八十五年度易字第一八八號、臺灣彰化地方法院檢
察署八十四年度偵字第三三九號、第三四九三號、第五九四六號）聲請再審，本院
裁定如左：
    主      文
再審之聲請駁回。
    理      由
一、聲請意旨略稱：聲請人即被告甲○○（原姓名為王明結，九十年一月間更改）因
    竊盜等案件，經本院九十年度重上更(一)字第一號判處有期徒刑一年確定，惟：(一)
    大主公司之負責人為鄭瑞忠，聲請人並非大主公司之負責人，此有經濟部公司執
    照可證，上開證據雖曾於八十四年六月九日第一審答辯狀中所提出，惟歷審程序
    皆未對此足以影響判決結果之有利於聲請人之重要證據加以斟酌，對法院而言即
    具有嶄新性，即屬新證據而構成再審之理由。且縱使聲請人為大主公司實際負責
    人，然刑法第三百二十條、水利法第七十八條並無處罰法人之規定；(二)原審判決
    對於聲請人所提出之下列證據疏未審酌，且未敘明理由應為對於判決之重要證據
    漏未審酌而構成再審理由：(1)聲請人於八十五年三月二十八日第一審辯護狀曾提
    出「晉英採區進料單」乙紙作為證明黃富利係受僱於晉英公司之證據，原審對此
    有利於聲請人之證據漏未審酌。(2)黃富利於原審提出加油登記卡；(三)案發地點位
    於晉英公司、一峰公司採區附近，原審對於黃富利之挖土機何以得以進入案發地
    點漏未審酌；(四)另原審對於：(1)案發地點是否為一峰公司採區？以及一峰公司界
    標有無移動；(2)案發地點抽砂船為何人未予調查；(3)案發地點確有兩台挖土機，
    原審如何認定砂石全由黃富利一人所採？均未加以調查，爰依刑事訴訟法第四百
    二十條第一項第六款、第四百二十一條之規定，聲請鈞院裁定准予再審云云。
二、按有罪之判決確定後，因發見確實之新證據，足認受有罪判決之人，應受無罪、
    免訴、免刑或輕於原判決所認罪名之判決者，得聲請再審，刑事訴訟法第四百二
    十條第一項第六款雖定有明文，然所謂發現確實之新證據，係指判決確定後始發
    現之新證據，且就新證據之本身形式上觀察，毋須經調查程序，顯然可認為足以
    動搖原確定之判決而言，若判決確定前已提出而為原確定判決所不採，即非所謂
    新證據。本件聲請人所主張之新證據「大主砂石有限公司公司章程」（見八十四
    年度偵字第三○三九號偵查卷第四八頁），業經聲請人於八十四年六月十日偵查
    中提出予檢察官，故並非原判決確定後始發現之證據，顯非前揭所謂新證據。又
    聲請人於偵查中具狀自陳為大主公司股東，且為實際負責人（見上開偵查卷第四
    五頁背面），故上開證據從形式上觀察，亦不影響原判決所認定聲請人係大主公
    司實際負責人之事實，從而聲請人據此主張有再審理由，顯與前揭法律規定不符
    。
三、按不得上訴於第三審法院之案件，除刑事訴訟法第四百二十條規定外，其經第二
    審確定之有罪判決，如就足生影響於判決之重要證據漏未審酌者，得為受判決人
    之利益，聲請再審，刑事訴訟法第四百二十一條雖定有明文，惟查：本件原判決
    認定聲請人犯有刑法第三百二十條第一項之竊盜罪名，並認聲請人涉犯刑法第二
    百七十六條業務過失致死罪部分犯罪不能證明，檢察官並據此上訴最高法院，從
而本件並非不得上訴第三審法院之案件，故聲請人依刑事訴訟法第四百二十一條
    主張原判決有聲請意旨所述之重要證據漏未審酌而提起再審，於法不合。綜上所
    述，本件聲請為無理由，應予駁回。
四、據上論斷，應依刑事訴訟法第四百三十四條第一項，裁定如主文。
中      華      民      國      九十二     年     二      月    二十    日
                                臺灣高等法院臺中分院刑事第八庭
                                      審判長法  官  羅  得  村
                                            法  官  黃  文  進
                                            法  官  陳  毓  秀
右正本證明與原本無異。
如不服本裁定，應於裁定送達後五日內向本院提出抗告狀。
                                            書記官  吳  宗  玲
中      華      民      國      九十二     年     二      月    二十    日
                                                                        Ｒ


司法院資訊處製作；財團法人民間司法改革基金會備份。
